【裁判字號】    96,易,2703
【裁判日期】    970222
【裁判案由】    毀損等
【裁判全文】
臺灣板橋地方法院刑事判決              96年度易字第2703號
公  訴  人  臺灣板橋地方法院檢察署檢察官
被      告  甲○○
上列被告因毀損等案件，經檢察官提起公訴（95年度偵字第2574
0號），本院依簡式審判程序，判決如下：
    主  文
甲○○犯毀損他人物品罪，處拘役伍拾捌日，如易科罰金，以銀
元佰元即新臺幣玖佰元折算壹日，減為拘役貳拾玖日，如易科
罰金，以銀元佰元即新臺幣玖佰元折算壹日；又犯恐嚇危害安
全罪，處拘役伍拾捌日，如易科罰金，以銀元佰元即新臺幣玖
佰元折算壹日，減為拘役貳拾玖日，如易科罰金，以銀元佰元
即新臺幣玖佰元折算壹日；應執行拘役伍拾伍日，如易科罰金，
以銀元佰元即新臺幣玖佰元折算壹日。
    事  實
一、甲○○於民國九十五年四月四日凌晨三時許，飲酒後基於毀
    損之犯意，至臺北縣泰山鄉○○○路五十九之十二號之龍家
    滷味有限公司廠房前（下稱龍家滷味公司），持鐵棍一支（
    未扣案）將龍家滷味公司所有停放在該處之車牌號碼ＺＯ－
    ３４０８號自小貨車之擋風玻璃及玻璃橡皮砸毀損壞，足以
    生損害於龍家滷味公司（維修費用共計新臺幣七千二百元）
    ，龍家滷味公司員工乙○○、丁○○及丙○○見狀立即前往
    查看阻止，雙方並因此發生扭打（甲○○、乙○○、丁○○
    及丙○○4人所涉傷害犯行，均另為不起訴處分）。嗣甲○○經乙○○、丁○○及丙○○三人合力制伏後，又基於恐嚇
    危害其三人生命、身體之犯意，恫稱：「如果放開我，就讓
    你死！再不放開我，就讓你死！如果我沒死的話，就讓你死
    ！」等語多遍，致其三人心生畏懼，足生損害於安全，因唯
    恐甲○○酒後力氣過大掙脫傷及他人，丙○○即隨手拾起一
    條鐵絲將甲○○綑綁壓制在地（乙○○、丁○○及丙○○三
    人所涉妨害自由犯行，均經檢察官另為不起訴處分），旋報
    警處理，而查獲上情。
二、案經龍家滷味有限公司、乙○○、丁○○及丙○○訴由臺北
    縣政府警察局新莊分局報告臺灣板橋地方法院檢察署檢察官
    偵查起訴。本院於準備程序進行中，甲○○就被訴事實為有
    罪之陳述，經告知簡式審判程序之旨，並聽取各當事人之意
    見後，裁定進行簡式審判程序。
    理  由
一、上揭犯罪事實，業據被告甲○○於本院審理時坦承不諱，核
    與證人即告訴人代理人徐坤彬、證人即告訴人乙○○、丁○○、丙○○、證人即到場處理員警武正泰於警詢及偵查時證
    述之情節相符，且有車號查詢汽車車籍資料一紙、天元汽車
    有限公司化成汽車帳單一紙在卷可稽，足認被告前揭自白與
    事實相符，堪予採信。
二、新舊法比較部分：
  (一)被告行為後，刑法於九十四年二月二日修正公布，並自九十
    五年七月一日起生效施行，其第二條第一項：「行為後法律
    有變更者，適用行為時之法律。但行為後之法律有利於行為
    人者，適用最有利於行為人之法律。」之規定，係規範行為
    後法律變更所生新舊法律比較適用之準據法，其本身尚無比
    較新舊法之問題，於新法施行後，應適用新法第二條第一項
    之規定，為「從舊從輕」之比較（最高法院九十五年第八次
    刑事庭會議決議意旨參照）；另於比較時應就罪刑有關之共
    犯、未遂犯、想像競合犯、牽連犯、連續犯、結合犯，以及
    累犯加重、自首減輕暨其他法定加減原因（如身分加減）與
    加減比例等一切情形，綜其全部罪刑之結果而為比較；且就
    比較之結果，須為整體之適用，不能割裂分別適用各該有利
    於行為人之法律，此即法律變更之比較適用所應遵守之「罪
    刑綜合比較原則」及「擇用整體性原則」（參照最高法院二
    十四年上字第四六三四號判例、同院二十七年上字第二六一
    五號判例，及最高法院九十五年第八次刑事庭會議決議）。
  (二)刑法分則編各罪所定罰金之貨幣單位原為銀元，且依修正前
    刑法第三十三條第五款規定，罰金刑為一銀元以上，而有關
    罰金倍數之調整及銀元與新臺幣之折算標準，則定有「罰金
    罰鍰提高標準條例」及「現行法規所定貨幣單位折算新臺幣
    條例」，除罰金以一銀元折算三元新臺幣外，並將七十二年
    六月二十六日以前修正之刑法部分條文罰金數額提高二至十
    倍，其後修正者則不再提高倍數；嗣修正後刑法第三十三條
    第五款則將罰金刑提高為新臺幣一千元以上，並以百元計算
    之，且因刑法第三十三條第五款所定罰金貨幣單位既已改為
    新臺幣，刑法分則編各罪所定罰金之貨幣單位亦應配合修正
    為新臺幣，且考量刑法修正施行後，不再適用「現行法規所
    定貨幣單位折算新臺幣條例」，為使刑法分則編各罪所定罰
    金之最高數額與刑法修正前趨於一致，爰增訂刑法施行法第
    一條之一規定，將刑法分則編各罪所定罰金之貨幣單位均改
    為新臺幣，並將七十二年六月二十六日以前修正之刑法部分
    條文罰金數額提高為三十倍，其後修正者則提高為三倍。是
    以刑法分則編各罪所定罰金刑之最高數額，於上開規定修正
    後仍屬一致，並無不同；但其罰金刑之最低數額，則比修正
    前提高，從而自以修正前之規定較為有利。
  (三)又被告行為後，刑法第四十一條有關易科罰金規定有所修正
    ，行為時即修正前刑法第四十一條第一項前段規定：「犯最
    重本刑為五年以下有期徒刑以下之刑之罪，而受六個月以下
    有期徒刑或拘役之宣告，因身體、教育、職業、家庭之關係
    或其他正當事由，執行顯有困難者，得以一元以上三元以下
    折算一日，易科罰金」，而被告行為時之易科罰金折算標準
    ，依修正前罰金罰鍰提高標準條例第二條前段（現已刪除）
    規定，就其原定數額提高為一百倍折算一日，則被告行為時
    之易科罰金折算標準，應以銀元三百元折算一日，經折算為
    新臺幣後，應係以新臺幣九百元折算為一日。裁判時即修正
    後刑法第四十一條第一項前段則規定：「犯最重本刑為五年
    以下有期徒刑以下之刑之罪，而受六個月以下有期徒刑或拘
    役之宣告者，得以新臺幣一千元、二千元或三千元折算一日
    ，易科罰金」，比較修正前後之易科罰金折算標準，以行為
    時之規定較有利於被告。
  (四)按數罪併罰，有二裁判以上者，依刑法第五十一條規定，定
    其應執行刑，刑法第五十三條定有明文。查受刑人於裁判確
    定前犯數罪，係於九十五年七月一日之前犯之，而刑法第五
    十一條業於九十四年二月二日修正公布，並於九十五年七月
    一日施行，修正前刑法第五十一條規定：「數罪併罰，分別
    宣告其罪之刑，依左列各款定其應執行者：」其中第六款規
    定：「宣告多數拘役者，比照前款定其刑期。但不得逾四月
    。」，修正後刑法第五十一條第六款規定：「宣告多數拘役
    者，比照前款定其刑期。但不得逾一百二十日」，修正後之
    規定並無較有利於被告，應適用被告行為時之法律即修正前
    刑法第五十一條第六款，而定其應執行之刑。
  (五)被告行為後，刑法第五十五條亦經修正，修正前第五十五條
    規定：「一行為而觸犯數罪名，或犯一罪而其方法或結果之
    行為犯他罪名者，從一重處斷。」，修正後刑法第五十五條
    規定：「一行為而觸犯數罪名者，從一重處斷。但不得科以
    較輕罪名所定最輕本刑以下之刑。」修正後刑法第五十五條
    但書係科刑之限制，為法理之明文化，並刪除後段關於牽連
    犯之規定，是修正後之規定並無較有利於被告。
  (六)是經綜合比較新舊法結果，以修正前刑法規定較有利於被告
    ，應依刑法第二條第一項前段規定，一體適用修正前之刑法
    規定。
三、核被告所為，係犯刑法第三百五十四條之毀損物品罪、同法
    第三百零五條之恐嚇危害安全罪。被告以一行為恐嚇乙○○
    、丁○○及丙○○，為同種想像競合犯，依刑法修正前第五
    十五條前段之規定，應從一重處斷。被告所犯上開二罪，犯
    意各別，行為互殊，應分論併罰。爰分別審酌被告有傷害致
    死、賭博、傷害、等前科，素行不佳，飲酒之後意圖尋釁，
    毀損他人小貨車之擋風玻璃及玻璃橡皮，造成他人財物之損
    失，更悍然出言恐嚇，使他人心生畏怖，且未與告訴人達成
    和解並賠償損失，惟自知事證明確，自警詢時起即對毀損犯
    行坦承不諱，於審判中自白恐嚇犯行之態度，暨其智識程度
    、損壞器物之價值等一切情狀，分別量處如主文所示之刑，
    均諭知易科罰金之折算標準，以資懲儆。又被告之犯罪時間
    均在九十六年四月二十四日之前，悉合於中華民國九十六年
    罪犯減刑條例第二條第一項第三款之減刑條件，均應減其宣
    告刑二分之一如主文所示，並諭知如易科罰金之折算標準，
    並定其應執行刑。
據上論斷，應依刑事訴訟法第273條之1第1項、第299條第1項前
段，刑法第2 條第1 項前段、第305 條、第354 條、修正前第55
條前段、修正前第41條第1 項前段、修正前第51條第6 款，罰金
罰鍰提高標準條例第1 條前段、（已廢止）罰金罰鍰提高標準條
例第2條，判決如主文。
本案經檢察官靳開聖到庭執行職務。
中    華    民    國    97    年    2     月    22    日
                    刑事第三庭  法?官  王偉光
以上正本證明與原本無異。
如不服本判決應於送達後10日內附理由向本院提出上訴狀
                            ??書記官  陳怡君
中    華    民    國    97    年    2     月    22    日
附錄
本案論罪科刑法條全文：
中華民國刑法第305條
（恐嚇危害安全罪）
以加害生命、身體、自由、名譽、財產之事，恐嚇他人致生危害
於安全者，處2年以下有期徒刑、拘役或3百元以下罰金。
中華民國刑法第354條
（毀損器物罪）
毀棄、損壞前二條以外之他人之物或致令不堪用，足以生損害於
公眾或他人者，處2 年以下有期徒刑、拘役或5 百元以下罰金。


司法院資訊處製作；財團法人民間司法改革基金會備份。
